臺灣高等法院刑事裁定
109年度聲字第5065號
聲  請  人  臺灣高等檢察署檢察官
受  刑  人  蔡良遠



上列聲請人因受刑人數罪併罰有二裁判以上，聲請定其應執行之
刑（109年度執聲字第2589號），本院裁定如下：
    主  文
甲○○犯如附表所示各罪所處之刑，應執行有期徒刑肆年陸月。
    理  由
一、聲請意旨略以：受刑人甲○○因詐欺等數罪，先後經判決確定
    如聲請書附表，應依刑法第53條、第50條第1項前段、第51
    條第5款規定，定其應執行之刑，爰依刑事訴訟法第477條第
    1項聲請裁定。
二、按裁判確定前犯數罪者，併合處罰之，而數罪併罰有二以上
    裁判者，應定其應執行之刑，其宣告多數有期徒刑者，於各
    刑中之最長期以上，各刑合併之刑期以下，定其刑期，但不
    得逾30年，刑法第50條、第51條第5款、第53條分別定有明
    文。次按刑事訴訟法第370條第2項、第3項，已針對第二審
    上訴案件之定應執行之刑，明定有不利益變更禁止原則之適
    用，於分屬不同案件之數罪併罰有應更定執行刑者，本於同
    為定刑裁定應為相同處理之原則，法院於裁定定應執行之刑
    時，自仍應有不利益變更禁止原則法理之考量，亦即另定之
    執行刑，其裁量所定之刑期，不得較重於前定之執行刑加計
    後裁判宣告之刑之總和，否則即與法律秩序理念及法律目的
    之內部界限有違（最高法院103年度第14次刑事庭決議及最
    高法院93年度台非字第192號判決意旨參照）。
三、經查：本件受刑人甲○○因詐欺等數罪，先後經判決確定如
    附表所示之刑，且各該罪均係在附表編號1所示之罪判決確
    定前所犯，並以本院為其犯罪事實最後判決法院，是檢察官
    聲請定應執行刑，本院審核認其聲請為正當，再者，受刑人
    所犯附表編號1至7所示之罪，前經本院108年度上訴字第600
    號判決定應執行刑有期徒刑2年8月確定，而附表編號8至11
    所示之罪，前亦經本院108年度上訴字第2097號判決定應執
    行刑有期徒刑2年6月確定，有本院前案紀錄表附卷可稽，則
    參照前揭說明，本院就附表所示各罪再定應執行刑時，自應
    受上開判決所定應執行刑總和之內部界限所拘束，爰依前揭
    法條規定及實務見解，並參酌上開各罪宣告刑總和上限、各
    刑中最長期，審酌受刑人犯罪情節及行為次數，就其所犯前
    揭各罪為整體非難評價，定如主文所示之應執行刑。
據上論斷，應依刑事訴訟法第477條第1項，刑法第50條第1項前
段、第53條、第51條第5款，裁定如主文。
中　　華　　民　　國　　109 　年　　12　　月　　31　　日
　　　　　　      刑事第七庭  審判長法　官  孫惠琳
　　　　　　　　　　　　　　　　　  法　官  王惟琪
　　　　　　　　　　　　　　　　　  法　官  連雅婷
以上正本證明與原本無異。
如不服本裁定，應於收受送達後5日內向本院提出抗告狀。
                                    書記官  潘文賢
中　　華　　民　　國　　109 　年　　12　　月　　31　　日

附件：受刑人甲○○定執行刑案件一覽表
編　　　　號  1 2 3 罪　　　　名  詐欺 詐欺 詐欺 宣　　告　刑  有期徒刑1年4月 有期徒刑1年3月 有期徒刑1年3月 犯　罪 日 期  107/05/03～107/05/10 107/04/23～107/04/24 107/05/02～107/05/03 偵查(自訴)機關年度案號  新竹地檢107  少連偵88號等 新竹地檢107少連偵88號等  新竹地檢107少連偵88號等 最　後 事實審 法院 臺灣高院 臺灣高院 臺灣高院  案號 108年度上訴字第600號 108年度上訴字第600號 108年度上訴字第600號  判決日期 109/04/14 109/04/14 109/04/14 確　定 判　決 法院 臺灣高院 臺灣高院 臺灣高院  案號 108年度上訴字第600號 108年度上訴字第600號 108年度上訴字第600號  判決 確定 日期 109/05/26 109/05/26 109/05/26 是否為得易科罰金之案件  否 否 否 備註  附表編號1至7所示之罪前經本院108年度上訴字第600號判決定應執行刑有期徒刑2年8月確定   

編　　　　號  4 5 6 罪　　　　名  詐欺 詐欺 詐欺 宣　　告　刑  有期徒刑1年2 月 有期徒刑1年2月 有期徒刑1年1月 犯　罪 日　期  107/04/25～107/04/27 107/05/30～107/05/31 107/05/10 偵查(自訴)機關年度案號  新竹地檢107 少連偵88號等 新竹地檢107少連偵88號等 新竹地檢107少連偵88號等 最　後 事實審 法院 臺灣高院 臺灣高院 臺灣高院  案號 108年度上訴字第600號 108年度上訴字第600號 108年度上訴字第600號  判決日期 109/04/14 109/04/14 109/04/14 確　定 判　決 法院 臺灣高院 臺灣高院 臺灣高院  案號 108年度上訴字第600號 108年度上訴字第600號 108年度上訴字第600號  判決 確定 日期 109/05/26 109/05/26 109/05/26 是否為得易科罰金之案件  否 否 否 備註  附表編號1至7所示之罪前經本院108年度上訴字第600號判決定應執行刑有期徒刑2年8月確定   

編　　　　號  7 8 9 罪　　　　名  詐欺 詐欺 詐欺 宣　　告　刑  有期徒刑10月 有期徒刑1年3月 有期徒刑1年3月 犯　罪　日 期  107/04/18～107/04/20 107/05/21～107/05/23 107/05/23～107/05/24 偵查(自訴)機關年度案號  新竹地檢107 少連偵88號等 新竹地檢107偵11755號等 新竹地檢107偵11755號等 最　後 事實審 法院 臺灣高院 臺灣高院 臺灣高院  案號 108年度上訴字第600號 108年度上訴字第2097號 108年度上訴字第2097號  判決日期 109/04/14 109/04/22 109/04/22 確　定 判　決 法院 臺灣高院 臺灣高院 臺灣高院  案號 108年度上訴字第600號 108年度上訴字第2097號 108年度上訴字第2097號  判決 確定 日期 109/05/26 109/05/30 109/05/30 是否為得易科罰金之案件  否 否 否 備註  附表編號1至7所示之罪前經本院108年度上訴字第600號判決定應執行刑有期徒刑2年8月確定 編號8至11所示之罪前經本院108年度上訴字第2097號判決定應執行刑有期徒刑2年6月確定  

編　　　　號  10 11 罪　　　　名  詐欺 詐欺 宣　　告　刑  有期徒刑1年3 月 有期徒刑1年3月 犯　罪 日　期  107/05/24 107/04/24 偵查(自訴)機關年度案號  新竹地檢107 偵11755號等 新竹地檢107偵11755號等 最　後 事實審 法院 臺灣高院 臺灣高院  案號 108年度上訴字第2097號 108年度上訴字第2097號  判決日期 109/04/22 109/04/22 確　定 判　決 法院 臺灣高院 臺灣高院  案號 108年度上訴字第2097號 108年度上訴字第2097號  判決 確定 日期 109/05/30 109/05/30 是否為得易科罰金之案件  否 否 備註  編號8至11所示之罪前經本院108年度上訴字第2097號判決定應執行刑有期徒刑2年6月確定